臺灣桃園地方法院刑事判決　　　　　　　　　　　　　　九十年度訴字第八一三號
　　公　訴　人　臺灣桃園地方法院檢察署檢察官
　　被　　　告　甲○○
　　被　　　告　乙○○
　　右二人共同
　　指定辯護人　本院公設辯護人丙○○
右列被告因違反毒品危害防制條例案件，經檢察官提起公訴（八十九年度偵字第九七
○八號），本院判決如左：
    主  文
甲○○共同販賣第二級毒品未遂，累犯，處有期徒刑伍年陸月。
乙○○共同販賣第二級毒品，處有期徒刑柒年貳月。
扣案之第二級毒品安非他命拾玖包（毛重共十五公克）均沒收銷燬之；又塑膠質硬盒
子壹個及布質紅色小袋子壹只均沒收。
    事  實
一、甲○○前有妨害風化、妨害家庭等前科，其中於民國八十一年間所犯之妨害家庭
    罪，經最高法院判處有期徒刑五年確定，業於民國八十四年四月二十七日假釋出
    監（假釋期間於民國八十六年六月十九日屆滿），仍不知惕勉，於民國八十九年
    六月二十八日下午，適有綽號「胖子」之不詳姓名年籍女子以電話聯絡其房客乙
    ○○欲向乙○○購買第二級毒品安非他命，因乙○○當日有其他應酬無法與「胖
    子」直接交易，乃將其意圖販賣而購入且已分裝之安非他命四包（毛重一公克者
    二包，其包裝外均貼有紅色標籤；毛重○．六公克者二包，其上均未貼標籤；總
    毛重三．二公克）交予甲○○，並交待包裝上貼有紅色標籤者，售價為新台幣（
    下同）一千元，未貼標籤者，售價為五百元。甲○○明知乙○○所交付者為第二
    級毒品安非他命，詎仍基於販賣之犯意聯絡，將乙○○所交付之四包安非他命中
    毛重一公克者一包，以衛生紙包覆後置於手中，其餘三包則置於右褲袋內，於同
    日下午六時五十分許，持至桃園縣平鎮市貿易里貿七籃球場旁欲與該「胖子」之
    女子進行交易時，為警查獲，並在甲○○身上查扣第二級毒品安非他命四包（含
    毛重各一公克且貼有紅色標籤者二包及毛重各○．六公克者二包；總毛重三‧二
    公克）及裝安非他命之塑膠質硬盒子一個。嗣於同日晚上八時十分許，循線在桃
    園縣平鎮市貿易里七鄰貿七  五十七號查獲乙○○，並扣得其意圖販賣而購入且
    已分裝而伺機欲販賣之第二級毒品安非他命十五包（含毛重各一公克均貼有紅色
    標籤者七包及毛重各○．六公克未貼標籤者八包；總毛重共十一‧八公克）及裝
    安非他命之布質紅色小袋子一只。
二、案經桃園縣警察局中壢分局報請臺灣桃園地方法院檢察署檢察官偵查起訴。
    理  由
一、右揭事實業據被告甲○○於警訊及檢察官偵訊時供認不諱，核與證人即當場查獲
    本案之員警勞勝輝於偵、審中證述之情節相符，並有當場扣得之第二級毒品安非
    他命四包及裝安非他命之塑膠質硬盒子一個扣案可稽，被告甲○○本身並無施用
    第二級毒品之習慣，已據其供陳在卷，且經採尿送驗結果亦無安非他陽性反應，
    此有桃園縣衛生局不法藥物尿液檢定書影本一紙附卷足憑，其本身既不施用安非
    他命，本無由攜帶四包安非他命，更無如此巧合會攜帶毒品在員警蒐得毒品交易
    情報所指之交易地點出現，雖被告甲○○於本院調查、審理時之說詞偶有反覆，
    然綜衡其所陳「實在」（按問：在警訊偵查訊問中所說的話是否實在？；參見本
    院民國九十年十月十一日訊問筆錄）、「有這個事實，沒有意見」（按問：對起
    訴書之犯罪事實有何意見？；參見本院民國九十年十二月十一日訊問筆錄）、「
    警察用釣魚的方式找小姐來買的」（按問：除了以前的陳述以外，有何補充陳述
    ？；參見本院民國九十一年三月二十八日訊問筆錄）、「實在」（按問：在警訊
    中所說的話是否實在？）、「實在」（按問：於偵查中所說的話是否實在？；以
    上均參見本院民國九十一年五月七日審判筆錄）等語，已足可認定被告甲○○於
    檢警偵訊時坦承有右揭犯罪事實之陳述為實在，此部分之事證已甚明確。另訊被
    告乙○○則矢口否認有右揭犯行，並辯稱未曾交付安非他命與被告甲○○，渠自
    民國八十四、五年起即有施用安非他命習慣，固曾被警於手提包內查獲安非他命
    十幾包，然該安非他命係渠以一千元的代價所購得，是供自己施用者，並非要販
    賣牟利云云。惟查被告乙○○自承被告甲○○與之素無仇隙，且二人為同居之室
    友，是被告甲○○自無隨意誣指被告乙○○之理。又被告甲○○並無施用毒品之
    習慣，是被告甲○○所持有之毒品顯非供己施用，且二人所持有之安非他命包裝
    ，一公克裝者均貼有紅色標籤，○‧六公克裝者均未貼記號籤，此經本院當庭勘
    驗屬實，故被告甲○○所持有之安非他命確係被告乙○○所交付欲販售予「胖子
    」者，自屬事實。況被告乙○○供稱遭查扣之十五包安非他命係其以一千元購得
    ，衡與毒品之之交易價格顯不相當。此外，復有安非他命毒品照片三幀、安非他
    命十五包（含毛重各一公克均貼有紅色標籤者七包及毛重各○．六公克未貼標籤
    者八包）及裝安非他命之布質紅色小袋子扣案可證，再觀其所持有之安非他命非
    但量多且均分裝並貼標籤以作辨識，茍係全部欲供自己施用亦無須費神貼標籤，
    益見其於購入時，縱因自己亦有施用之習慣，要為部分供販賣或部分或抽取部分
    供己用之「以毒養毒」耳。綜上所述，事證亦甚明確，被告乙○○之所辯，不足
    採信。是故被告二人之犯行均堪認定。
二、按安非他命係毒品危害防制條例第二條第二項第二款所管制之第二級毒品，是核
    被告甲○○受另被告乙○○之託持安非他命付約定地點欲犯售與「胖子」之際被
    警查獲之所為，係犯毒品危害防制條例第四條第二項、第五項之販賣第二級毒品
    未遂罪；又販賣毒品罪並不以販入後復行賣出為構成要件，只要以營利為目的將
    毒品販入或賣出，有一於此，其犯罪即經完成，均不得視為未遂，最高法院二十
  五年非字第一二三號著有判例，是核另被告乙○○所為，係犯毒品危害防制條例
    第四條第二項之販賣第二級毒品既遂罪。其等二人持有毒品之行為均應為販賣之
    行為所吸收，均不另論罪；被告甲○○於民國八十一年間曾犯妨害家庭罪，經最
    高法院判處有期徒刑五年確定，並於民國八十六年六月十九日執行完畢，此為其
    所自陳，並有台灣桃園地方法院檢察署刑案資料查註紀錄表及台灣高等法院被告
    全國前案紀錄表各一份附卷可稽，其於受有期徒刑之執行完畢後五年以內再犯本
    件有期徒刑以上之罪，為累犯，應依刑法第四十七條規定加重其刑；又其於著手
    實行販賣第二級毒品之犯罪行為後，因尚未與買受者見面並完成交易即為警查獲
    ，其所為僅止於未遂階段，為未遂犯，依先加後減之原則，應依刑法第二十六條
    前段規定按既遂犯之刑減輕之；其與另被告乙○○間，有犯意之聯絡及行為分擔
    ，均為共同正犯。爰審酌被告二人犯罪之動機、目的、手段、對國民健康所生之
    危害及其等之品性、生活狀況、智識程度以及犯罪後態度等一切情狀，分別量處
    如主文第一、二項所示之刑示懲。至扣押之第二級毒品安非他命十九包（毛重共
    十五公克），為毒品危害防制條例第二條第二項第二款所管制之第二級毒品，應
    依同條例第十八條第一項前段規定宣告沒收併銷燬之；另扣案供裝安非他命之塑
    膠質硬盒子一個及布質紅色小袋子一只，分別為被告甲○○與乙○○所有，已據
    其二人於本院審理時自陳在卷，核均係供犯罪所用之物，均應依刑法第三十八條
    第一項第二款規定諭知沒收。
三、末按犯罪事實，應依證據認定之，無證據不得推定其犯罪事實；又不能證明被告
    犯罪者，應諭知無罪之判決，刑事訴訟法第一百五十四條、第三百零一條第一項
    分別定有明文。又事實之認定，應憑證據，如未能發現相當證據，或證據不足以
    證明，自不能以推測或擬制之方法，為裁判基礎；另按認定犯罪事實，所憑之證
    據，雖不以直接證據為限，間接證據亦包括在內，然無論直接或間接證據，其為
    訴訟上之證明，須於通常一般之人，均不致於有所懷疑，而得確信其為真實之程
    度者，始得為有罪之認定，倘其證明尚未達此一程度，而有合理性懷疑之存在時
    ，即無從為有罪之認定，最高法院四十年度台上字第八十六號、七十六年度台上
    字第四九八六號分別著有判例。本件公訴人於起訴書上僅陳稱「甲○○‧‧‧因
    知乙○○有多次販賣第二級毒品安非他命於綽號『胖子』之女子‧‧‧」等語，
    而認被告乙○○涉有多次販賣第二級毒品罪嫌，其主要係以共同被告甲○○之供
    述並證諸扣案之第二級毒品安非他命十五包為論據，然訊被告則堅決否認前曾有
    販賣過第二級毒品，而公訴人亦未舉出其販賣毒品之時間、地點、數量、價格以
    及交易之對象，所陳綽號「胖子」之女子經本院調查時命警再行查訪亦無所獲，
    扣案之毒品係未賣出之安非他命，亦無以證明先前之販賣行為，而共同被告甲○
    ○亦僅供稱曾偷偷跟被告乙○○出去看，在貿易七村籃球場看過被告乙○○賣安
    非他命給「小胖」一次等語，所言是否屬實，無任何證據足資佐證，本院又查無
    其他證據可供認定被告乙○○另有其他販賣第二級毒品之犯行，依上列規定及判
    例意旨，在無其他證據之情形下，自不得因一人之片面陳述即遽認該人所指之人
    犯罪，因公訴人認此部分與右揭有罪部分有連續犯之裁判上一罪關係，故就此部
    分不另為無罪之諭知，併此敘明。
據上論結，應依刑事訴訟法第二百九十九條第一項前段，毒品危害防制條例第四條第
二項、第五項、第十八條第一項前段，刑法第十一條前段、第二十八條、第四十七條
、第二十六條前段、第三十八條第一項第二款，判決如主文。
本案經檢察官何嘉仁到庭執行職務。
中　　　華　　　民　　　國　　九十一　　年　　　五　　　月　　二十一　　日
                                 臺灣桃園地方法院刑事第三庭
                                    法　官　鄭新後
右正本證明與原本無異。
如不服本判決，應於本判決送達後十日內向本院提出上訴狀（應附繕本），上訴於台
灣高等法院。
                                    書記官　劉寶霞
中　　　華　　　民　　　國　　九十一　　年　　　五　　　月　　二十一　　日
●附論罪科刑依據之法條：
◎毒品危害防制條例第四條：
  製造、運輸、販賣第一級毒品者，處死刑或無期徒刑；處無期徒刑者，得併科新
    台幣一千萬元以下罰金。
  製造、運輸、販賣第二級毒品者，處無期徒刑或七年以上有期徒刑，得併科新台
    幣七百萬元以下罰金。
  製造、運輸、販賣第三級毒品者，處五年以上有期徒刑，得併科新台幣五百萬元
    以下罰金。
  製造、運輸、販賣專供製造或施用毒品之器具者，處一年以上七年以下有期徒刑
    ，得併科新台幣一百萬元以下罰金。
  前四項之未遂犯罰之。
